臺灣臺北地方法院交通事件裁定　　　　 96年度交聲字第864號
原處分機關　交通部公路總局台北區監理所基隆監理站
異議人即
受處分人　　甲○○
上列異議人即受處分人因違反道路交通管理處罰條例案件，對於
交通部公路總局台北區監理所基隆監理站於民國96年7 月13日所
為之處分（原處分：基監字第裁42-A8J602085號），聲明異議，
本院裁定如下：
    主　　文
異議駁回。
　　理　　由
一、按禁止停車線，用以指示禁止停車路段，以劃設於道路緣石
    正面及頂面為原則，無緣石之道路得標繪於路面上，距路面
    邊緣以30公分為度。本標線為黃實線，線寬除設於緣石正面
    者以緣石高度為準外，其餘皆為10公分。本標線禁止時間為
    每日上午7 時至晚間8 時，如有延長或縮短之必要時，應以
    標誌及附牌標示之；道路交通標誌標線號誌設置規則第168
    條第1 項、第2 項、第4 項定有明文。次按，汽車停車時，
    在設有禁止停車標誌、標線之處所不得停車；又汽車駕駛人
    停車時，在設有禁止停車標誌、標線之處所停車，處新台幣
    （下同）6 百元以上1 千2 百元以下罰鍰，道路交通安全規
    則第112 條第1 項第4 款、道路交通管理處罰條例第56條第
    1項第4款定有明文。
二、本件異議人即受處分人甲○○於民國95年8 月9 日21時45分
    許駕駛自小客車（車牌號碼：4165－HN號，下稱系爭車輛）
    ，在台北市○○○路○ 段59號前劃有黃線路段違規停車，為
    台北市政府警察局大安分局（下稱舉發單位）執行勤務之員
    警以其有違反道路交通管理處罰條例第56條第1 項第4 款規
    定之行為逕行掣單舉發。惟受處分人拒簽拒收，經舉發單位
    將舉發違反道路交通管理事件通知單送達後，受處分人遲至
    舉發通知單上所載應到案日期（95年8 月24日）後之95 年
    12月26日始向原處分機關提出申訴，經原處分機關函請舉發
    單位調查結果，仍認受處分人有前開違規行為，原處分機關
    乃依上揭道路交通管理處罰條例第56條第1 項第4 款及違反
    道路交通管理事件統一裁罰基準表規定，於96年7 月13日裁
    處受處分人罰鍰1 千2 百元。
三、受處分人提出異議，意旨略以：
    (一)舉發單位對於系爭車輛違規停車，並無法提出佐證照片，
      如何叫人信服？
    (二)本件乃係員警當場攔停舉發，試問，又不是闖紅燈，又如
      何能當場攔停？
    (三)黃線並非紅線，黃線原本就可讓駕駛在場之情況下臨時停
      車，何來違規？
四、本院查：
    (一)受處分人確於前開時、地因違規停車經舉發單位以其有違
      反道路交通管理處罰條例第56條第1 項第4 款規定之行為
      逕行掣單舉發等情，除有前開之舉發違反道路交通管理事
      件通知單在卷可稽外，復據證人即舉發員警乙○○於本院
      調查時具結證稱：「（本件違規事實是否你現場有攔停舉
      發？）我不是攔停舉發的，他是違規停車，我前往驅趕後
      就剩下他的車子停在現場，車上有一名女孩子坐在副駕駛
      座，我有跟那個女孩說請她通知駕駛趕快出來移車，那個
      女孩子打了20分鐘，駕駛都沒有出來移車，直到20分鐘後
      駕駛才出來移車，我就在那邊等了20分鐘。駕駛出來就進
      入車內要開車，我就把他攔下，跟他說違規停車，要他出
      示駕照、行照，他跟我說這個時候黃線不是可以停車嗎，
      我跟他說這個黃線是到24點，只能臨停，駕駛又在回說車
      上有人，我說車上雖然有人，但駕駛不能離開，後來他就
      拿駕照、行照給我，我就用電腦打好舉發單要給他簽收，
      他就直接搶他的駕照、行照開車就離開，在離開途中跟我
      講他有急事就離開了。」等語明確。
    (二)系爭車輛在前開時、地停放之時，其上之標線乃繪製黃實
      線，禁止停車時間為零時至24時等情，除已如前述外，並
      有舉發員警所提供之現場照片在卷可稽外，而受處分人亦
      自承該路段確繪有黃實線。依據道路交通標誌標線號誌設
      置規則第168 條、第169 條之規定，繪製黃實線不同於紅
      實線，紅實線除不得停車外，亦不得禁止臨時停車。繪製
      黃實線路段，則可以臨時停車。所謂臨時停車，意指「車
      輛因上、下人、客，裝卸物品，其引擎未熄火，停止時間
      未滿3 分鐘，保持立即行駛之狀態。」（道路交通管理處
      罰條例第3 條第9 款參照）。本件受處分人將系爭車輛停
      放在前開路段，已有20分鐘之久，已如前述，顯見受處分
      人確已違反道路交通安全規則第112 條第1 項第4 款：「
      在設有禁止停車標誌、標線之處所不得停車」之規定，更
      不符合前開「臨時停車」之規定，受處分人徒以黃線並非
      紅線，黃線原本就可讓駕駛在場之情況下臨時停車，何來
      違規云云，顯有誤會，不足採憑。
    (三)證人乙○○之前開證述已足使本院得有原處分機關所認定
      受處分人上揭違規行為屬實之確信。又查證人乙○○為原
      處分機關認定受處分人有前述違規行為之證人，其到庭在
      本院法官面前以言詞供述本件訴訟上之待證事實，本院由
      其上開供述已得有受處分人確有前揭違規行為之心證，另
      於本件卷存證據資料內並無任何積極證據足以證明證人乙
      ○○前開供述係屬虛偽，亦無有足以令人顯信其供述為不
      可採之品性證據或前科證據存在，本院自不得以證人乙○
      ○為本件開單告發受處分人之員警，而全盤抹煞其在訴訟
      上所具有之證人資格，更不得以舉發員警無法提出佐證照
      片，而否定其前開證言之憑信性。是以，受處分人辯稱：
      舉發單位對於系爭車輛違規停車，並無法提出佐證照片云
      云，尚不足為受處分人有利認定之依據。
    (四)參諸道路交通管理處罰條例第7 條之2 之規定，違規停車
      並非係當場不能或不宜攔截製單舉發，而對汽車所有人逕
      行舉發之事由，當可由舉發員警當場製單舉發，受處分人
      徒以本件不是闖紅燈，又如何能當場攔停云云，不足採憑
      。
    (五)基上，受處分人前揭所辯，均不足採信。本件事證已臻明
      確，受處分人之前開違規行為堪以認定。
五、綜上所述，受處分人確有在前開時、地違規停車之行為。原
    處分機關依前開道路交通管理處罰條例第56條第1 項第4 款
    及違反道路交通管理事件統一裁罰基準表規定裁處受處分人
    罰鍰1 千2 百元，核無違誤，本件異議為無理由，應予駁回
    。
六、據上論斷，應依道路交通案件處理辦法第19條，裁定如主文
    。
中　　華　　民　　國　　96　　年　　8 　　月　　30　　日
                  交通法庭  法  官  蔡守訓
上正本證明與原本無異。
如不服本裁定，應於裁定送達後5日內向本院提出抗告狀。
                            書記官  張漪蕙
中　　華　　民　　國　　96　　年　　8 　　月　　31　　日
